臺灣新竹地方法院交通事件裁定        100年度交聲字第261號
移送機關    交通部公路總局新竹區監理所新竹市監理站
異議人即
受處分人    禾順服飾有限公司
代 表 人    戴玉樹
上列異議人即受處分人因違反道路交通管理處罰條例案件，對於
交通部公路總局新竹區監理所新竹市監理站民國100 年5 月27日
竹監新四字第裁51-E00000000號違反道路交通管理事件裁決處分
聲明異議，本院裁定如下：
    主  文
異議駁回。
    理  由
一、原處分意旨略以：異議人即受處分人禾順服飾有限公司所有
    車牌號碼9089-RU 號之自用小客車，於民國100 年3 月19日
    17時5 分許經該公司代表人戴玉樹駕駛，在新竹縣竹北市○
    ○路○○道上停車，有「在顯有妨礙他車通行處所停車」之
    違規情事，為新竹縣政府警察局竹北分局三民派出所員警黃
    世玄填掣竹縣警交字第E00000000 號舉發違反道路交通管理
    事件通知單（下稱舉發通知單）逕行舉發，爰依道路交通管
    理處罰條例第56條第1 項第5 款規定，裁處異議人罰鍰新臺
    幣（下同）900 元。
二、聲明異議意旨略以：伊代表人戴玉樹確實於上開時點，將所
    駕駛車牌號碼9089-RU 自用小客車，停放在上開舉發單所指
    之位置，但戴玉樹僅係短暫將車停放在東方電話公司店家前
    面，戴玉樹係下車進入該店家取手機，時間不過幾分鐘，警
    察應該可以到店內勸導戴玉樹即可，毋庸開單；且戴玉樹停
    車時，有特別注意該路段並未劃有禁止臨時停車之紅線，爰
    聲明異議，請求撤銷原處分等語。
三、按「受處分人，不服主管機關所為之處分，得於接到裁決書
    之翌日起20日內，向管轄地方法院聲明異議。」、「交通法
    庭認為聲明異議無理由者，應以裁定駁回之。」，道路交通
    管理處罰條例第87條第1 項、道路交通案件處理辦法第18條
    分別定有明文。次按汽車駕駛人在顯有妨礙其他人、車通行
    處所停車者，處新臺幣600 以上1200元以下罰鍰，道路交通
    管理處罰條例第56條第1 項第5 款定有明文。
四、經查：
  (一)異議人之代表人駕駛異議人所有之上開車輛，並於上開時間
    停放在上開地點之事實，業據證人黃世玄到庭證述明確，且
    為異議人所不爭執，此外並有新竹縣政府警察局竹北分局10
    0 年5 月20日竹縣北警交字第1005003720號函、舉發通知單
    、裁決書各1 紙、現場違規採證照片2 幀在卷可查（見本院
    卷第8 、6 、10、20頁），足認為異議人確有前揭違規行為
    。
  (二)異議人雖以上開情詞置辯，經查：
  1.「汽車停車時，應依下列規定：一禁止臨時停車處所不得停
    車…四設有禁止停車標誌、標線之處所不得停車…九顯有妨
    礙其他人、車通行處所不得停車…」，道路交通安全規則第
    112 條第1 項第1 、4 、9 款分別定有明文；復參照道路交
    通管理處罰條例第56條第1 項規定，係將「在禁止臨時停車
    處所停車」、「在設有禁止停車標誌、標線之處所停車」，
    及「在顯有妨礙其他人、車通行處所停車」，併列為違規停
    車之處罰事由（見上開條例第56條第1 項第1 、4 、5 款）
    ，足見汽車駕駛人在顯有妨礙其他人、車通行處所違規停車
    之處罰，其規範目的無非係為了避免阻礙其他車輛、行人通
    行，造成合法用路權人之不便，並避免發生車輛往來危險事
    故而設。是縱係白實線設於路側之處所（白實線設於路側係
    作為車輛停放線，道路交通標誌標線號誌設置規則第149 條
    第1 項第3 款參照），或非禁止臨時停車，或非禁止停車之
    處所，駕駛人停車仍不得顯有妨礙他車通行者之情事。
  2.觀諸本件違規舉發採證相片，及舉發員警另行於100 年8 月
    3 日拍攝之系爭路段照片（本院卷第20、21頁），系爭違規
    地點之路段旁雖繪製有白實線，而未禁止駕駛人在該處停車
    ，然駕駛人倘欲於該處停車，仍應停在白實線靠近路旁以內
    之範圍，而不得超出白實線侵入車道。然本案異議人將系爭
    車輛停靠路邊，仍有一半以上之車體停放侵入三民路車道內
    ，侵入車道寬度幾近二分之一，顯已縮減該車道可供其他人
    車通行之寬度，倘機車騎士欲通過該處，勢必無法沿著路旁
    騎乘，而須騎到車道中央與汽車爭道而行，增加行車安全之
    風險，倘汽車欲通過該處，可能亦須被迫壓越雙黃線侵入對
    道才能通過，異議人之停車行為，顯然會影響其他人車通行
    ，影響交通之流暢，損及其他用路人之權益，而有妨礙其他
    車輛通行之事實甚明。
  3.又「臨時停車」之定義，依道路交通管理處罰條例第3 條第
    9 款規定可知，係指車輛因上、下人、客、裝卸物品，其引
    擎未熄火，停止時間未滿3 分鐘，保持立即行駛之狀態，故
    車輛停車時若未能符合上開規定之情形，即非屬「臨時停車
    」。本案舉發員警當時有先觀察數分鐘，確認系爭車輛內並
    無駕駛，引擎已熄火後，違規停車一段時間後（遠遠超過臨
    時停車之3 分鐘），才開掣舉發通知單等情，除據證人即舉
    發員警黃世玄到庭證稱：「當時在現場我並沒有看到駕駛人
    在現場，這也不符合臨時停車的規定…當時我在現場有觀望
    一陣子，且從拍照、開單、記載都要花一段時間，顯見遠遠
    超過3 分鐘，且都沒有看到駕駛人在車上，都不符合上開規
    定。」等語明確（本院卷第17頁）外，異議人之代表人戴玉
    樹當庭亦自承：當時伊因為有帶一個小孩，不方便將小孩放
    在車上，故將車子熄火，將小孩帶進店內等語（本院卷第16
    頁背面），顯見該車輛已經熄火，駕駛人亦未在駕駛座上，
    未保持可立即行駛之狀態，顯非符合臨時停車之規定，益證
    原處分機關以上開條文處罰異議人，亦無違誤。
五、綜上，異議人所有之車輛確於前揭時、地有「在顯有妨礙他
    車通行處所停車」之違規行為，原處分機關依前揭道路交通
    管理處罰條例第56條第1 項第5 款之規定，裁處異議人罰鍰
    90 0元，尚無違誤。異議人猶執前詞指摘原處分不當，為無
    理由，自應將其異議駁回。
六、據上論斷，依道路交通事件處理辦法第18條，裁定如主文。
中    華    民    國  100     年    9     月    30    日
                      交通法庭  法  官  蔡川富
以上正本證明與原本無異。
如不服本裁定，應於裁定送達後5日內向本院提出抗告狀。
中    華    民    國  100     年    9     月    30    日
                                書記官  劉雅文